臺灣新北地方法院三重簡易庭民事判決
111年度重簡字第750號
原      告  詹巧薇  
被      告  謝寬洲  



上列當事人間請求給付租金等事件，本院於民國111年6月23日言
詞辯論終結，判決如下：
　　主　    文
一、被告應給付原告新臺幣（下同）49,000元，及自民國111年6
    月7日起至清償日止，按年息5％計算之利息。
二、原告其餘之訴駁回。
三、訴訟費用由被告負擔19％，餘由原告負擔。
四、本判決原告勝訴部分得假執行。
    事實及理由
一、按訴狀送達後，原告不得將原訴變更或追加他訴。但擴張或
    減縮應受判決事項之聲明者，不在此限，民事訴訟法第255
    條第1項第3款定有明文。原告起訴時訴之聲明為：「被告應
    給付原告49,000元，及自民國110年6月4日起至清償日止，
    按年息5％計算之利息。」，嗣於111年3月31日，以民事更正
    暨補正（增加訴之聲明）狀，追加請求違約金212,860元，
    核原告所為屬擴張應受判決事項之聲明，於法相符，自應准
    許。又被告經合法通知，未於言詞辯論期日到場，核無民事
    訴訟法第386條所列各款情事，爰依原告之聲請，由其一造
    辯論而為判決。
二、原告主張：
　㈠被告於民國110年5月4日向原告承租位於新北市○○區○○○路00
    號3樓336室房間（下稱系爭租處），租期自110年6月1日至1
    11年5月30日，租金每月11,000元。原告自110年5月4日當天
    即讓被告入住系爭租處，詎料被告竟於同年8月26日驟然搬
    離，前後近4個月，被告未曾繳交過租金或押金。且被告搬
    離後，系爭租處遭被告弄得髒亂不堪，爰依租賃契約，提起
    本件訴訟，請求被告給付110年6、7、8月之租金33,000元、
    離前搬離之違約金11,000元、垃圾清潔費5,000元、違約金2
    12,860元。
　㈡聲明：被告應給付原告261,860元，及自110年6月4日起至清
    償日止，按年息5％計算之利息。
三、本院之判斷：
　㈠原告主張兩造成立系爭租約，租期自110年6月1日至111年5月
    30日，然被告於110年8月26日搬離，迄至搬離前未曾給付租
    金或押金，且系爭租處遭被告弄得髒亂不堪等情，業據其提
    出房屋租賃契約書（下稱系爭租約）、通訊軟體LINE對話截
    圖、通聯記錄、系爭租處照片等件為憑（本院卷第21至43頁
    ），又被告已於相當時期受合法通知，於言詞辯論期日不到
    場，亦未提出任何書狀為爭執，本院綜合卷內證據，認原告
    之主張，堪信為真實。
　㈡按承租人應依約定日期，支付租金，民法第439 條前段定有
    明文。經查，系爭租約第一條約定：「本合約租賃期間自11
    0年6月1日起至111年5月30日止，租約期間為兩年。月租金
    壹萬壹仟元整匯款日期每個月月底匯入甲方（即原告）帳戶
    ...」並備註：「租金11000元於110/5/30繳交」；系爭租約
    第十條與第十一條亦分別約定：「若乙方（即被告）提前搬
    家，得付違約金11,000元...」、「解約交還房屋現況裝潢
    還屋，須將房屋清潔至一塵不染由房東檢查，如多次檢查不
    合格，將扣除5,000元押金作為清潔費用。」（本院卷第23
    至27頁），而被告迄至110年8月26日搬離均未給付任一期租
    金，且搬離後系爭租處仍留有許多雜物等情，有原告提出之
    通訊軟體LINE對話截圖可佐（本院卷第33、35、43頁），是
    原告請求被告給付110年6、7、8月之租金33,000元、提前搬
    離之違約金11,000元、垃圾清潔費5,000元，為有理由。
　㈢惟就原告請求被告按日給付違約金部分，系爭租約第九條約
    定：「乙方違約或違法使用房屋，或拖欠租金達10日，經甲
    方二次聯繫未果，乙方同意甲方可不經催告終止租約，屋內
    物品視同放棄，逕由甲方處理。乙方於終止租約或租賃期滿
    且未完成續約不交還房屋，自終止租約或租賃期滿之翌日起
    ，乙方每日應給付甲方房屋日租金伍倍之違約金，直至乙方
    遷出日為止，致甲方權益受損，乙方亦應負擔。」是以，系
    爭租約第九條前段係規定原告租約終止權發生之事由，而於
    系爭租約終止後，被告仍不交還房屋，始得依系爭租約第九
    條後段請求被告按日給付違約金。然查，依原告提出之通訊
    軟體LINE對話截圖內容，原告雖曾表示：「2.今天是7/30，
    可以付給我幾個月的房租呢？」等語（本院卷第33頁），惟
    原告迄至被告搬離前，並未曾向被告表示要以積欠租金為由
    終止租約，而被告係於110年8月26日搬離，堪認兩造之租約
    係於該時終止，原告亦於該時起即取回系爭租處，則被告並
    無於系爭租約終止後仍不返還系爭租處之情形，故原告此部
    分所請，尚無理由。
　㈣次按給付無確定期限者，債務人於債權人得請求給付時，經
    其催告而未為給付，自受催告時起，負遲延責任。其經債權
    人起訴而送達訴狀，或依督促程序送達支付命令，或為其他
    相類之行為者，與催告有同一之效力；遲延之債務，以支付
    金錢為標的者，債權人得請求依法定利率計算之遲延利息；
    應付利息之債務，其利率未經約定，亦無法律可據者，週年
    利率為5％，民法第229條第2項、第233條第1項前段、第203
    條分別定有明文。本件原告雖請求被告應給付自110年6月4
    日起算按年息5％計算之遲延利息，惟於110年6月4日時，原
    告請求被告給付110年7、8月之租金、離前搬離之違約金及
    垃圾清潔費等債權尚未發生，又原告提出之通訊軟體LINE對
    話截圖，其催告被告給付之文字內容並未經被告讀取，而尚
    難認原告於本件起訴前已為催告被告給付，原告請求自110
    年6月4日起即計算遲延利息，難認有據，揆諸前開規定，即
    應以起訴狀繕本送達被告時起負遲延責任，即應自111年6月
    7日起算延遲利息（本院卷第79頁），方屬適法。
四、是原告請求被告給付49,000元，及自111年6月7日起至清償
    日止起至清償日止，按年息5 ％計算之法定遲延利息，應予
    准許，逾此部分之請求則屬無據，應予駁回。
五、本件原告勝訴部分係適用簡易程序所為被告敗訴之判決，依
    同法第389條第1項第3款規定，應依職權宣告假執行。
六、訴訟費用負擔之依據：民事訴訟法第79條。
中　　華　　民　　國　　111 　年　　7 　　月　　7 　　日
                  三重簡易庭  法  官  王凱俐
以上正本係照原本作成。
如不服本判決，應於送達後20日內，向本院提出上訴狀並表明上
訴理由，如於本判決宣示後送達前提起上訴者，應於判決送達後
20日內補提上訴理由書（須附繕本）。
如委任律師提起上訴者，應一併繳納上訴審裁判費。
中　　華　　民　　國　　111 　年　　7 　　月　　7 　　日
                              書記官　李采錡